臺灣臺南地方法院刑事判決　　　　　　　 94年度訴字第294號
　　公　訴　人　臺灣臺南地方法院檢察署檢察官
　　被　　　告　甲○○　男　4.
上列被告因毒品危害防制條例案件，經檢察官提起公訴（94年度
毒偵字第382號、第521號），被告於準備程序期日就被訴事實為
有罪之陳述，本院合議庭裁定由受命法官獨任進行簡式審判程序
，判決如下：
    主  文
甲○○連續施用第一級毒品，累犯，處有期徒刑拾月。
    事  實
一、甲○○前因違反毒品危害防制條例（施用毒品）案件，經臺
    灣高等法院臺南分院依職權裁定送觀察、勒戒及強制戒治，
    嗣於民國（下同）８９年２月３日，因停止強制戒治釋放，
    而於同年３月２４日因強制戒治期滿未經撤銷，而視為執行
    完畢，並由臺灣高等法院臺南分院於同年４月２６日，以８
    ７年度上訴字第１７０２號判決免刑確定。復因違反毒品危
    害防制條例，經臺灣屏東地方法院分別以９０年度易字第５
    ９１號、９０年度訴字第９３８號判決各判處有期徒刑１年
    ２月，而依序於９０年７月１６日、９１年２月１８日確定
    ，上開２罪並經同院裁定應執行刑２年２月，而於９２年１
    １月１２日，因縮刑假釋出監付保護管束，甫於９２年１２
    月２８日，因保護管束期滿未經撤銷，而視為執行完畢。詎
    其仍不知悔改，於強制戒治執行完畢釋放後５年內，復基於
    施用第一級毒品海洛因之概括犯意，自９３年１１月間某日
    起，至９４年４月２３日中午某時為止，在被告位於臺南縣
    麻豆鎮總榮里總爺庄６０之２號住處等處所，連續施用第一
    級毒品海洛因多次。嗣於如附表所示之時間、地點經警查獲
    ，並得其同意採尿送驗結果均呈嗎啡陽性反應（如附表所示
    ），始查悉上情。
二、案經臺南縣警察局麻豆分局報請臺灣臺南地方法院檢察署檢
    察官偵查起訴。
    理  由
一、上揭事實，業據被告於本院審理時坦承不諱，並當庭為認罪
    之表示（見本院卷９４年５月１９日審判筆錄）。而被告經
    警採集之尿液送驗結果均呈嗎啡陽性反應（詳如附表所示）
    ，此有臺南縣衛生局９３年１２月２１日衛收字第０９３０
    ０３０５１９號、第0000000000號檢驗成績書、
    長榮大學９４年４月２７日確認報告書各１紙、尿液送驗名
    冊共３紙在卷可稽。本院並參諸海洛因經注射入人體後，約
    百分之８０於２４小時內自尿中排出，一般而言，尿液中能
    否驗出嗎啡陽性反應與其投與量、投與途徑、採尿時間、個
    人體質及檢驗方法之靈敏度有關，國外曾有文獻報導注射６
    毫克之海洛因鹽酸鹽，其代謝物嗎啡之平均可檢出時限約為
    ２６小時，經行政院衛生署藥物食品檢驗局以８１年９月８
    日（８１）藥檢壹字第８１１４８８５號函述明斯旨綦詳，
    認被告上揭自白核與事實相符。次查：被告前因違反毒品危
    害防制條例（施用毒品）案件，經臺灣高等法院臺南分院依
    職權裁定送觀察、勒戒及強制戒治，嗣於８９年２月３日因
    停止強制戒治釋放，於同年３月２４日因強制戒治期滿未經
    撤銷，而視為執行完畢，並由臺灣高等法院臺南分院於同年
    ４月２６日，以８７年度上訴字第１７０２號判決免刑確定
    乙情，亦有臺灣高等法院被告前案紀錄表、全國施用毒品案
    件紀錄表各１份在卷足憑，而堪認定。綜上，本件事證明確
    ，被告前揭於強制戒治執行完畢釋放後５年內，施用第一級
    毒品海洛因多次之犯行，堪以認定，應依法論科。
二、按海洛因屬毒品危害防制條例第２條第２項第１款所規定之
    第一級毒品。核被告所為，係犯毒品危害防制條例第１０條
    第１項之施用第一級毒品海洛因罪。其持有第一級毒品海洛
    因之低度行為，已為其施用第一級毒品海洛因之高度行為所
    吸收，故不另論罪。又被告施用第一級毒品海洛因多次之犯
    行，均時間緊接，所犯係犯罪構成要件相同之罪名，顯係基
    於概括之犯意反覆為之，為連續犯，應依刑法第５６條之規
    定，論以一罪，並加重其刑。至於被告除於其假釋出獄後之
    不詳時日起，至９３年１２月１７日或其前２日內某時點止
    ，施用第一級毒品海洛因部分之犯行外，其餘連續施用第一
    級毒品海洛因之事實，雖未據起訴書論列，然既經蒞庭檢察
    官於本院審理時當庭表示擴張犯罪事實如前所示（見本院９
    ４年５月１９日審理筆錄），經核亦與公訴人原起訴之部分
    ，有連續犯裁判上一罪之關係，當為起訴效力所及，依審判
    不可分原則，本院自得予以審究，併此敘明。再被告前因違
    反毒品危害防制條例案件，分別經臺灣屏東地方法院以９０
    年度易字第５９１號、９０年度訴字第９３８號判決，各判
    處有期徒刑１年２月，並依序於９０年７月１６日、９１年
    ２月１８日確定，而上開２罪經同院裁定應執行刑２年２月
    ，而於９２年１１月１２日，因縮刑假釋出監付保護管束，
    甫於同年１２月２８日，因保護管束期滿未經撤銷，而視為
    執行完畢，此有臺灣高等法院被告前案紀錄表１份在卷存考
    ，其於有期徒刑執行完畢後，５年以內再犯本件有期徒刑以
    上之罪，為累犯，應依刑法第４７條加重其刑，並依刑法第
    ７０條遞加重之。爰審酌被告有前科，素行非佳，且其因施
    用毒品犯行，迭經觀察、勒戒及強制戒治之治療程序，竟仍
    不思悔改，徹底袪除施用毒品之惡習，猶再次施用，並於本
    案偵查及審理期間，尚還繼續施用海落因，可知其顯深陷毒
    癮難以自拔，其意志力甚為薄弱，未能善體國家設置觀察、
    勒戒機構，協助毒品施用者戒除毒癮之美意，惟念及其施用
    毒品之犯行，在本質上乃屬戕害自己身心健康之行為，被告
    尚未有嚴重破壞社會秩序或侵害他人權益之情形，且嗣能坦
    承犯行，犯後態度尚可等一切情狀，量處如主文所示之刑。
據上論斷，依刑事訴訟法第２７３條之１第１項、第２９９條第
１項前段，毒品危害防制條例第１０條第１項，刑法第１１條前
段、第５６條、第４７條，判決如主文。
本案經檢察官乙○○到庭執行職務。
中　　華　　民　　國　　94　　年　　5 　　月　　31　　日
　　　　　　　　　    刑事第十二庭  法　官　徐千惠
以上正本證明與原本無異。
如不服本判決，應於判決送達後10日內，向本院提出上訴狀（須
附繕本）。
　　　　　　　　　　　　    　　　　書記官　李劍龍
中　　華　　民　　國　　94　　年　　6　　 月　　 3　　日
附表：（被告甲○○）
┌──┬─────┬──────┬────────────┬───┐
│編號│ 逮捕時間 │　逮捕地點  │  採 尿 原 因 及 結 果  │備 註 │
├──┼─────┼──────┼────────────┼───┤
│1   │93年12月16│臺南縣麻豆鎮│案經員警據報有人於前開地│      │
│    │日上午10時│民權路31號前│點施用毒品，遂於前開時、│      │
│    │30分許    │            │地前往察看，並經警取得被│      │
│    │          │            │告甲○○同意，於同日上午│      │
│    │          │            │11時5分在臺南縣警察局麻 │      │
│    │          │            │豆分局採集其尿液送臺南縣│      │
│    │          │            │衛生局以免疫法分析法、薄│      │
│    │          │            │層層析法檢驗結果呈嗎啡反│      │
│    │          │            │應，有該局93年12月21日衛│      │
│    │          │            │收字第0930030519號檢驗成│      │
│    │          │            │績書1紙。（檢體名稱93172│      │
│    │          │            │）                      │      │
├──┼─────┼──────┼────────────┼───┤
│2   │93年12月17│臺南縣麻豆鎮│經警於前開時、地見被告王│      │
│    │日15時10分│176縣道「致 │冠文神色慌張，遂上前盤查│      │
│    │          │遠管理學院」│並取得其同意後，於同日在│      │
│    │          │前路口處    │臺南縣警察局麻豆分局採集│      │
│    │          │            │其尿液送臺南縣衛生局以免│      │
│    │          │            │疫法分析法、薄層層析法檢│      │
│    │          │            │驗結果呈嗎啡反應，有該局│      │
│    │          │            │93年12月21日衛收字第0930│      │
│    │          │            │030520號檢驗成績書1紙。 │      │
│    │          │            │（檢體名稱93173）       │      │
├──┼─────┼──────┼────────────┼───┤
│3   │94年4月25 │臺南縣麻豆鎮│被告甲○○因違反毒品危害│      │
│    │日21時50分│總榮里總爺│防制條例案件為本院通緝中│      │
│    │許        │60之2號前   │，經警於前開時、地將其逮│      │
│    │          │            │捕，並經警於同日21時50分│      │
│    │          │            │許，在臺南縣警察局麻豆分│      │
│    │          │            │局採集其尿液送長榮大學以│      │
│    │          │            │酵毒免疫分析法ＥＩＡ篩檢│      │
│    │          │            │、氣相層析質譜儀ＧＣ／Ｍ│      │
│    │          │            │Ｓ確認檢驗結果呈鴉片類、│      │
│    │          │            │可待因及嗎啡陽性反應，有│      │
│    │          │            │該大學94年4月27日出具之 │      │
│    │          │            │確認報告書1紙。（檢體名 │      │
│    │          │            │稱94096）               │      │
└──┴─────┴──────┴────────────┴───┘
